【裁判字號】    89,易,3272
【裁判日期】    891218
【裁判案由】    竊盜等
【裁判全文】
臺灣板橋地方法院刑事判決                        八十九年度易字第三二七二號
    公  訴  人  臺灣板橋地方法院檢察署檢察官
    被      告  甲○○
右列被告因竊盜等案件，經檢察官提起公訴〔八十九年度偵字第九五九０號〕，本院
判決如左：
    主  文
甲○○損壞他人之自用小貨車之前擋風玻璃，足以生損害於他人，處拘役壹拾日，如
易科罰金，以佰元折算壹日。
    事  實
壹、甲○○於民國〔下同〕八十七年十二月間，因違反槍砲彈藥刀械管制條例案，經
    臺灣花蓮地方法院判處有期徒刑肆月，緩刑貳年，於八十八年五月二十日確定，
    在緩刑期內，未見悛悔，於八十九年五月十三日晚上十時三十分許，在臺北縣樹
    林市○○街二十二號前，乘些許酒意，丟執石塊擊破乙○○所有牌照號碼Ｌ四─
    五七三四號自用小貨車之前擋風玻璃，足以生損害於乙○○。
貳、案經乙○○訴由臺北縣警察局樹林分局報請臺灣板橋地方法院檢察署檢察官偵查
    起訴。
    理  由
壹、右揭事實，業據告訴人乙○○指訴歷歷，與被告陳稱：「〔於右開時、地〕我隨
    手拾起地上石頭往Ｌ四─五七三四號自小貨車擋風玻璃砸去後，即為車主乙○○
    當場發現，．．．」〔參見偵卷第六頁反面〕、「我只有弄破前面擋風玻璃，．
    ．．」〔參見偵卷第二十頁反面〕、「有〔打破事實欄所示玻璃〕，．．．」〔
    參見本院八十九年十二月七日審判筆錄〕、「我今天也有帶捌仟元要還〔賠〕告
    訴人，但告訴人沒來，我還不成。」〔參見本院八十九年十二月十四日審判筆錄
    〕等情，互核相符，並有被告書立之賠償字據壹紙〔附本院卷〕足佐，事證明確
    ，其犯行堪予認定。
貳、核被告所為，係犯刑法第三百五十四條之毀損罪。爰審酌被告犯罪之動機、所致
    之損害、犯罪後與被害人乙○○成立和解，業依所立字據給付乙○○新台幣〔下
    同〕伍仟元，八十九年十二月十四日被告確攜餘額捌仟元欲給付告訴人，有本院
    當日審判筆錄足佐，暨其犯罪後態度等一切情狀，量處如主文所示之刑，並諭知
    易科罰金之折算標準。
、公訴意旨另以被告於右開時、地，發現乙○○所有前開車輛內有硬幣等財物，乃
    執石塊為事實欄所示犯行，因認被告尚涉此部份竊盜未遂犯嫌。公訴人認被告涉
    犯部份犯嫌，但以被害人乙○○於警訊及偵訊時所訴情節為據；訊據被告，堅決
    否認此部份犯罪，辯稱：「我沒有要偷。」〔參見本院八十九年十二月十四日審
    判筆錄〕等語。查：
    一、告訴人乙○○訴稱：「我車停那邊，我發現被告打破我的汽車擋風玻璃。」
        ，質以「是否有看到被告用眼睛搜尋車內硬幣或其他財物？」，告訴人答稱
        ：「我沒有看到。」，續質以：「是否看到被告動手或意圖動手要拿車內東
        西？」，答稱：「我沒有看到。」〔參見本院八十九年十二月七日審判筆錄
        〕，凡此情節，堪認告訴人未發現被告有何著手於竊盜行為之情事，未便但
        憑告訴人此等指訴入被告於竊盜未遂罪。
    二、此外，復查無其他積極確切之事證足認被告涉起訴之竊盜未遂犯嫌，當屬不
        能證明其此部份犯罪，惟公訴意旨認此部份與有罪部份為裁判上一罪之關係
        ，爰不另為無罪之諭知。
據上論斷，應依刑事訴訟法第二百九十九條第一項前段，刑法第三百五十四條、第四
十一條，罰金罰鍰提高標準條例第一條前段、第二條，判決如主文。
本案經檢察官彭聖斐到庭執行職務。
中      華      民      國      八十九      年    十二    月    十八    日
                                      臺灣板橋地方法院刑事第五庭
                                          法  官  陳  福  來
右正本證明與原本無異。
如不服本判決，應於判決送達後十日內，向本院提出上訴狀。
                                          書記官  陳  春  銘
中      華      民      國      八十九      年    十二    月    二十六  日
附錄本案論罪科刑法條全文：
刑法第三百五十四條：
毀棄、損壞前二條以外之他人之物或令致不堪用，足以生損害於公眾或他人者，處二
年以下有期徒刑、拘役或五百元以下罰金。


司法院資訊處製作；財團法人民間司法改革基金會備份。
